Minutes et répertoires du notaire Alexandre JUMEL, 23 mai 1883 - 18 août 1886 (étude XXXVII)
Archives nationales
Minutes et répertoires du notaire Alexandre JUMEL (étude XXXVII)
23 mai 1883 - 18 août 1886
MC/ET/XXXVII/1096 - MC/ET/XXXVII/1206, MC/RE/XXXVII/44 - MC/RE/XXXVII/45
Etude XXXVII; Jumel, Alexandre
Archives nationales de France
Minutes et répertoires: la loi 2008-696 du 15 juillet 2008 relative aux archives a fixé à 75 ans à compter de la date de l'acte, ou à 25 ans à compter de la date du décès de l'intéressé si ce délai est plus bref, le délai de communication des minutes et répertoires des notaires; ce délai est porté à 100 ans à compter de la date de l'acte si le document se rapporte à un mineur (code du Patrimoine, articles L213-2, 4e d et 5e).
Autres documents de l'étude (dossiers de clients, comptabilité...): s'agissant d'archives privées, ces documents sont communicables selon les modalités fixées par le déposant ou le donateur.
Certains documents ne sont pas accessibles en raison de leur mauvais état de conservation.
Versement
Accès aux instruments de recherche de tous les notaires de l’étude XXXVII
Archives de l'étude XXXVII
- Minutes de Alexandre JUMEL, 23 mai 1883 - 18 août 1886; MC/ET/XXXVII/1096 - MC/ET/XXXVII/1206
  - Minutes. 1883, 23 mai - 1883, 31 mai, 23 mai 1883 - 31 mai 1883; MC/ET/XXXVII/1096
    Informations complémentaires:
    Informations concernant le classement:
    Le niveau inférieur de description, quand il existe, correspond aux minutes d'actes. Toutes les minutes ne sont pas forcément décrites une à une. Les descriptions de ces minutes sont plus ou moins détaillées.
  - Minutes. 1883, 1er juin - 1883, 11 juin, 1er juin 1883 - 11 juin 1883; MC/ET/XXXVII/1097
  - Minutes. 1883, 12 juin - 1883, 21 juin, 12 juin 1883 - 21 juin 1883; MC/ET/XXXVII/1098
  - Minutes. 1883, 22 juin - 1883, 30 juin, 22 juin 1883 - 30 juin 1883; MC/ET/XXXVII/1099
  - Minutes. 1883, 2 juillet - 1883, 9 juillet, 2 juillet 1883 - 9 juillet 1883; MC/ET/XXXVII/1100
  - Minutes. 1883, 10 juillet - 1883, 19 juillet, 10 juillet 1883 - 19 juillet 1883; MC/ET/XXXVII/1101
  - Minutes. 1883, 20 juillet - 1883, 24 juillet, 20 juillet 1883 - 24 juillet 1883; MC/ET/XXXVII/1102
  - Minutes. 1883, 25 juillet - 1883, 31 juillet, 25 juillet 1883 - 31 juillet 1883; MC/ET/XXXVII/1103
  - Minutes. 1883, 1er août - 1883, 8 août, 1er août 1883 - 8 août 1883; MC/ET/XXXVII/1104
  - Minutes. 1883, 9 août - 1883, 22 août, 9 août 1883 - 22 août 1883; MC/ET/XXXVII/1105
  - Minutes. 1883, 23 août - 1883, 31 août, 23 août 1883 - 31 août 1883; MC/ET/XXXVII/1106
  - Minutes. 1883, 1er septembre - 1883, 12 septembre, 1er septembre 1883 - 12 septembre 1883; MC/ET/XXXVII/1107
  - Minutes. 1883, 13 septembre - 1883, 29 septembre, 13 septembre 1883 - 29 septembre 1883; MC/ET/XXXVII/1108
  - Minutes. 1883, 1er octobre - 1883, 10 octobre, 1er octobre 1883 - 10 octobre 1883; MC/ET/XXXVII/1109
  - Minutes. 1883, 11 octobre - 1883, 19 octobre, 11 octobre 1883 - 19 octobre 1883; MC/ET/XXXVII/1110
  - Minutes. 1883, 20 octobre - 1883, 31 octobre, 20 octobre 1883 - 31 octobre 1883; MC/ET/XXXVII/1111
  - Minutes. 1883, 2 novembre - 1883, 10 novembre, 2 novembre 1883 - 10 novembre 1883; MC/ET/XXXVII/1112
  - Minutes. 1883, 12 novembre - 1883, 22 novembre, 12 novembre 1883 - 22 novembre 1883; MC/ET/XXXVII/1113
  - Minutes. 1883, 23 novembre - 1883, 30 novembre, 23 novembre 1883 - 30 novembre 1883; MC/ET/XXXVII/1114
  - Minutes. 1883, 1er décembre - 1883, 10 décembre, 1er décembre 1883 - 10 décembre 1883; MC/ET/XXXVII/1115
  - Minutes. 1883, 10 décembre - 1883, 25 décembre, 10 décembre 1883 - 25 décembre 1883; MC/ET/XXXVII/1116
  - Minutes. 1883, 17 décembre - 1883, 24 décembre, 17 décembre 1883 - 24 décembre 1883; MC/ET/XXXVII/1117
  - Minutes. 1883, 24 décembre - 1883, 27 décembre, 24 décembre 1883 - 27 décembre 1883; MC/ET/XXXVII/1118
  - Minutes. 1883, 28 décembre - 1883, 28 décembre 1883 - 1883; MC/ET/XXXVII/1119
  - Minutes. 1884, 2 janvier - 1884, 10 janvier, 2 janvier 1884 - 10 janvier 1884; MC/ET/XXXVII/1120
  - Minutes. 1884, 11 janvier - 1884, 19 janvier, 11 janvier 1884 - 19 janvier 1884; MC/ET/XXXVII/1121
  - Minutes. 1884, 21 janvier - 1884, 31 janvier, 21 janvier 1884 - 31 janvier 1884; MC/ET/XXXVII/1122
  - Minutes. 1884, 1er février - 1884, 9 février, 1er février 1884 - 9 février 1884; MC/ET/XXXVII/1123
  - Minutes. 1884, 11 février - 1884, 15 février, 11 février 1884 - 15 février 1884; MC/ET/XXXVII/1124
  - Minutes. 1884, 16 février - 1884, 23 février, 16 février 1884 - 23 février 1884; MC/ET/XXXVII/1125
  - Minutes. 1884, 25 février - 1884, 29 février, 25 février 1884 - 29 février 1884; MC/ET/XXXVII/1126
  - Minutes. 1884, 1er mars - 1884, 7 mars, 1er mars 1884 - 7 mars 1884; MC/ET/XXXVII/1127
  - Minutes. 1884, 8 mars - 1884, 15 mars, 8 mars 1884 - 15 mars 1884; MC/ET/XXXVII/1128
  - Minutes. 1884, 17 mars - 1884, 22 mars, 17 mars 1884 - 22 mars 1884; MC/ET/XXXVII/1129
  - Minutes. 1884, 24 mars - 1884, 31 mars, 24 mars 1884 - 31 mars 1884; MC/ET/XXXVII/1130
  - Minutes. 1884, 1er avril - 1884, 10 avril, 1er avril 1884 - 10 avril 1884; MC/ET/XXXVII/1131
  - Minutes. 1884, 12 avril - 1884, 23 avril, 12 avril 1884 - 23 avril 1884; MC/ET/XXXVII/1132
  - Minutes. 1884, 24 avril - 1884, 30 avril, 24 avril 1884 - 30 avril 1884; MC/ET/XXXVII/1133
  - Minutes. 1884, 1er mai - 1884, 8 mai, 1er mai 1884 - 8 mai 1884; MC/ET/XXXVII/1134
  - Minutes. 1884, 9 mai - 1884, 15 mai, 9 mai 1884 - 15 mai 1884; MC/ET/XXXVII/1135
  - Minutes. 1884, 16 mai - 1884, 24 mai, 16 mai 1884 - 24 mai 1884; MC/ET/XXXVII/1136
  - Minutes. 1884, 26 mai - 1884, 31 mai, 26 mai 1884 - 31 mai 1884; MC/ET/XXXVII/1137
  - Minutes. 1884, 2 juin - 1884, 11 juin, 2 juin 1884 - 11 juin 1884; MC/ET/XXXVII/1138
  - Minutes. 1884, 12 juin - 1884, 19 juin, 12 juin 1884 - 19 juin 1884; MC/ET/XXXVII/1139
  - Minutes. 1884, 20 juin - 1884, 30 juin, 20 juin 1884 - 30 juin 1884; MC/ET/XXXVII/1140
  - Minutes. 1884, 1er juillet - 1884, 9 juillet, 1er juillet 1884 - 9 juillet 1884; MC/ET/XXXVII/1141
  - Minutes. 1884, 10 juillet - 1884, 22 juillet, 10 juillet 1884 - 22 juillet 1884; MC/ET/XXXVII/1142/A
    Ancienne(s) cote(s):
    ET/XXXVII/1142
  - Minutes. 1884, 22 juillet - 1884, 31 juillet, 22 juillet 1884 - 31 juillet 1884; MC/ET/XXXVII/1143
    - ROSAMBO menterie noble de Landevenec; lieu noble de Rusloquet, 1486 - 1826; MC/ET/XXXVII/1143
      Origine de l'information:
      Fichier dit 'général' XVIIe-XVIIIe siècles, par le personnel du Minutier, 1954-1999 ( fichier papier entièrement dématérialisé; voir contexte dans le Plan d’orientation général - Notaires de Paris, guides thématiques du Minutier).
      Date de révision: 2011-2012
      Date de création de la notice: 2010
  - Minutes. 1884, 1er août - 1884, 10 août, 1er août 1884 - 10 août 1884; MC/ET/XXXVII/1144
  - Minutes. 1884, 11 août - 1884, 20 août, 11 août 1884 - 20 août 1884; MC/ET/XXXVII/1145
  - Minutes. 1884, 21 août - 1884, 31 août, 21 août 1884 - 31 août 1884; MC/ET/XXXVII/1146
  - Minutes. 1884, 1er septembre - 1884, 10 septembre, 1er septembre 1884 - 10 septembre 1884; MC/ET/XXXVII/1147
  - Minutes. 1884, 11 septembre - 1884, 19 septembre, 11 septembre 1884 - 19 septembre 1884; MC/ET/XXXVII/1148
    - Vente par Stanislas Victor Bureau, propriétaire, demeurant 12, rue de la Paix, à Maurice Genoux, marchand de vin, et Marie Reine Naté, son épouse, demeurant 186, rue Pelleport, d'une maison située même adresse, pour la somme principale de 22 000 francs., 29 août 1885; MC/ET/XXXVII/1148
      À la suite:
      1885, 17 septembre Établissement de propriété et transport d'indemnité d'assurances.
      De l'image fixe à l'image animée (1820-1910), documents du Minutier central des notaires de Paris relatifs à l'histoire des photographes et de la photographie, par Marc Durand, Paris, Archives nationales, 2013 (sous presse), notice n° 794 (version dématérialisée de l'instrument de recherche, les notices biographiques et compléments de descriptions d'actes ne se trouvent que sur la version papier de l'ouvrage, voir contexte dans le Plan d’orientation général - Notaires de Paris, guides thématiques du Minutier).
      Date de révision: 2011
      Paix (rue de la); Pelleport (rue); Bureau, Stanislas Victor; Genoux, Maurice; Naté, Marie Reine
  - Minutes. 1884, 20 septembre - 1884, 30 septembre, 20 septembre 1884 - 30 septembre 1884; MC/ET/XXXVII/1149
  - Minutes. 1884, 1er octobre, 1er octobre 1884; MC/ET/XXXVII/1150
  - Minutes. 1884, 11 octobre - 1884, 20 octobre, 11 octobre 1884 - 20 octobre 1884; MC/ET/XXXVII/1151
  - Minutes. 1884, 21 octobre - 1884, 31 octobre, 21 octobre 1884 - 31 octobre 1884; MC/ET/XXXVII/1152
  - Minutes. 1884, 1er novembre - 1884, 15 novembre, 1er novembre 1884 - 15 novembre 1884; MC/ET/XXXVII/1153
  - Minutes. 1884, 16 novembre - 1884, 30 novembre, 16 novembre 1884 - 30 novembre 1884; MC/ET/XXXVII/1154
  - Minutes. 1884, 1er décembre - 1884, 9 décembre, 1er décembre 1884 - 9 décembre 1884; MC/ET/XXXVII/1155
  - Minutes. 1884, 10 décembre - 1884, 20 décembre, 10 décembre 1884 - 20 décembre 1884; MC/ET/XXXVII/1156
  - Minutes. 1884, 21 décembre - 1884, 21 décembre 1884 - 1884; MC/ET/XXXVII/1157
  - Minutes. 1885, 1er janvier - 1885, 13 janvier, 1er janvier 1885 - 13 janvier 1885; MC/ET/XXXVII/1158
  - Minutes. 1885, 14 janvier - 1885, 21 janvier, 14 janvier 1885 - 21 janvier 1885; MC/ET/XXXVII/1159
  - Minutes. 1885, 22 janvier - 1885, 31 janvier, 22 janvier 1885 - 31 janvier 1885; MC/ET/XXXVII/1160
  - Minutes. 1885, 1er février - 1885, 11 février, 1er février 1885 - 11 février 1885; MC/ET/XXXVII/1161
  - Minutes. 1885, 12 février - 1885, 18 février, 12 février 1885 - 18 février 1885; MC/ET/XXXVII/1162
  - Minutes. 1885, 19 février - 1885, 28 février, 19 février 1885 - 28 février 1885; MC/ET/XXXVII/1163
  - Minutes. 1885, 1er mars - 1885, 10 mars, 1er mars 1885 - 10 mars 1885; MC/ET/XXXVII/1164
  - Minutes. 1885, 11 mars - 1885, 20 mars, 11 mars 1885 - 20 mars 1885; MC/ET/XXXVII/1165
  - Minutes. 1885, 21 mars - 1885, 31 mars, 21 mars 1885 - 31 mars 1885; MC/ET/XXXVII/1166
  - Minutes. 1885, 1er avril - 1885, 15 avril, 1er avril 1885 - 15 avril 1885; MC/ET/XXXVII/1167
  - Minutes. 1885, 16 avril - 1885, 22 avril, 16 avril 1885 - 22 avril 1885; MC/ET/XXXVII/1168
  - Minutes. 1885, 23 avril - 1885, 30 avril, 23 avril 1885 - 30 avril 1885; MC/ET/XXXVII/1169
  - Minutes. 1885, 1er mai - 1885, 15 mai, 1er mai 1885 - 15 mai 1885; MC/ET/XXXVII/1170
  - Minutes. 1885, 16 mai - 1885, 31 mai, 16 mai 1885 - 31 mai 1885; MC/ET/XXXVII/1171
  - Minutes. 1885, 1er juin - 1885, 15 juin, 1er juin 1885 - 15 juin 1885; MC/ET/XXXVII/1172
  - Minutes. 1885, 16 juin - 1885, 30 juin, 16 juin 1885 - 30 juin 1885; MC/ET/XXXVII/1173
  - Minutes. 1885, 1er juillet - 1885, 15 juillet, 1er juillet 1885 - 15 juillet 1885; MC/ET/XXXVII/1174
  - Minutes. 1885, 16 juillet - 1885, 30 juillet, 16 juillet 1885 - 30 juillet 1885; MC/ET/XXXVII/1175
  - Minutes. 1885, 1er août - 1885, 11 août, 1er août 1885 - 11 août 1885; MC/ET/XXXVII/1176
  - Minutes. 1885, 12 août - 1885, 25 août, 12 août 1885 - 25 août 1885; MC/ET/XXXVII/1177
  - Minutes. 1885, 26 août - 1885, 31 août, 26 août 1885 - 31 août 1885; MC/ET/XXXVII/1178
  - Minutes. 1885, 1er septembre - 1885, 16 septembre, 1er septembre 1885 - 16 septembre 1885; MC/ET/XXXVII/1179
  - Minutes. 1885, 17 septembre - 1885, 30 septembre, 17 septembre 1885 - 30 septembre 1885; MC/ET/XXXVII/1180
  - Minutes. 1885, 1er octobre - 1885, 15 octobre, 1er octobre 1885 - 15 octobre 1885; MC/ET/XXXVII/1181
  - Minutes. 1885, 16 octobre - 1885, 31 octobre, 16 octobre 1885 - 31 octobre 1885; MC/ET/XXXVII/1182
  - Minutes. 1885, 1er novembre - 1885, 16 novembre, 1er novembre 1885 - 16 novembre 1885; MC/ET/XXXVII/1183
  - Minutes. 1885, 17 novembre - 1885, 30 novembre, 17 novembre 1885 - 30 novembre 1885; MC/ET/XXXVII/1184
  - Minutes. 1885, 1er décembre - 1885, 11 décembre, 1er décembre 1885 - 11 décembre 1885; MC/ET/XXXVII/1185
  - Minutes. 1885, 12 décembre - 1885, 23 décembre, 12 décembre 1885 - 23 décembre 1885; MC/ET/XXXVII/1186
  - Minutes. 1885, 24 décembre - 1885, 24 décembre 1885 - 1885; MC/ET/XXXVII/1187
  - Minutes. 1886, 1er janvier - 1886, 13 janvier, 1er janvier 1886 - 13 janvier 1886; MC/ET/XXXVII/1188
  - Minutes. 1886, 14 janvier - 1886, 20 janvier, 14 janvier 1886 - 20 janvier 1886; MC/ET/XXXVII/1189
  - Minutes. 1886, 21 janvier - 1886, 31 janvier, 21 janvier 1886 - 31 janvier 1886; MC/ET/XXXVII/1190
  - Minutes. 1886, 1er février - 1886, 10 février, 1er février 1886 - 10 février 1886; MC/ET/XXXVII/1191
  - Minutes. 1886, 11 février - 1886, 15 février, 11 février 1886 - 15 février 1886; MC/ET/XXXVII/1192
  - Minutes. 1886, 16 février - 1886, 27 février, 16 février 1886 - 27 février 1886; MC/ET/XXXVII/1193
  - Minutes. 1886, 1er mars - 1886, 10 mars, 1er mars 1886 - 10 mars 1886; MC/ET/XXXVII/1194
  - Minutes. 1886, 11 mars - 1886, 20 mars, 11 mars 1886 - 20 mars 1886; MC/ET/XXXVII/1195
  - Minutes. 1886, 21 mars - 1886, 31 mars, 21 mars 1886 - 31 mars 1886; MC/ET/XXXVII/1196
  - Minutes. 1886, 1er avril - 1886, 15 avril, 1er avril 1886 - 15 avril 1886; MC/ET/XXXVII/1197
  - Minutes. 1886, 16 avril - 1886, 30 avril, 16 avril 1886 - 30 avril 1886; MC/ET/XXXVII/1198
    - Inventaire après décès d'Henri Louis Philbois, dressé dans son appartement situé 140, rue de Belleville, où le défunt est mort, le 6 avril 1886, à la requête de sa veuve, Victoire Siredey, demeurant même adresse, et de ses deux enfants issus de son premier mariage avec Louise Rosalie Chapelle, Edmond Philbois, fabricant de corsets, demeurant 2, rue de Mulhouse, et Marie Joséphine Philbois, veuve en premières noces de Victor Joseph Cornu, tutrice de leur fils, Henri Cornu, et épouse en secondes noces d'Adolphe Émile Ponty, herboriste, demeurant de droit, 9, rue Saint-Paul, mais de fait, 3, rue Lauzin. (10 f.)., 11 mai 1886; MC/ET/XXXVII/1198
      De l'image fixe à l'image animée (1820-1910), documents du Minutier central des notaires de Paris relatifs à l'histoire des photographes et de la photographie, par Marc Durand, Paris, Archives nationales, 2013 (sous presse), notice n° 4006 (version dématérialisée de l'instrument de recherche, les notices biographiques et compléments de descriptions d'actes ne se trouvent que sur la version papier de l'ouvrage, voir contexte dans le Plan d’orientation général - Notaires de Paris, guides thématiques du Minutier).
      Lauzin (rue); Belleville (rue de); Mulhouse (rue de); Saint-Paul (rue); Philbois, Henri Louis; Siredey, Victoire; Chapelle, Louise Rosalie; Philbois, Edmond; Philbois, Marie Joséphine; Cornu, Victor Joseph; Cornu, Henri; Ponty, Adolphe Émile
    - Dépôt judiciaire du testament olographe d'Henri Louis Philbois, à la suite de son décès survenu en son domicile 140, rue de Belleville, le 6 avril 1886., 12 mai 1886; MC/ET/XXXVII/1198
      De l'image fixe à l'image animée (1820-1910), documents du Minutier central des notaires de Paris relatifs à l'histoire des photographes et de la photographie, par Marc Durand, Paris, Archives nationales, 2013 (sous presse), notice n° 4007 (version dématérialisée de l'instrument de recherche, les notices biographiques et compléments de descriptions d'actes ne se trouvent que sur la version papier de l'ouvrage, voir contexte dans le Plan d’orientation général - Notaires de Paris, guides thématiques du Minutier).
      Belleville (rue de); Philbois, Henri Louis
  - Minutes. 1886, 1er mai - 1886, 12 mai, 1er mai 1886 - 12 mai 1886; MC/ET/XXXVII/1199
  - Minutes. 1886, 12 mai - 1886, 20 mai, 12 mai 1886 - 20 mai 1886; MC/ET/XXXVII/1200
  - Minutes. 1886, 21 mai - 1886, 31 mai, 21 mai 1886 - 31 mai 1886; MC/ET/XXXVII/1201
  - Minutes. 1886, 1er juin - 1886, 15 juin, 1er juin 1886 - 15 juin 1886; MC/ET/XXXVII/1202
  - Minutes. 1886, 16 juin - 1886, 30 juin, 16 juin 1886 - 30 juin 1886; MC/ET/XXXVII/1203
  - Minutes. 1886, 1er juillet - 1886, 16 juillet, 1er juillet 1886 - 16 juillet 1886; MC/ET/XXXVII/1204
  - Minutes. 1886, 17 juillet - 1886, 31 juillet, 17 juillet 1886 - 31 juillet 1886; MC/ET/XXXVII/1205
  - Minutes. 1886, 1er août - 1886, 18 août, 1er août 1886 - 18 août 1886; MC/ET/XXXVII/1206
- Répertoire(s) de Alexandre JUMEL, 2 décembre 1882 - 6 octobre 1888; MC/RE/XXXVII/44 - MC/RE/XXXVII/45
  - Répertoire. 1882, 2 décembre - 1884, 22 juillet, 2 décembre 1882 - 22 juillet 1884; MC/RE/XXXVII/44
    Répertoire des notaire Théophile Duhomet (2 décembre 1882-23 mai 1883), Alexandre Jumel (23 mai 1883-22 juillet 1884).
    Informations concernant le classement et la cotation:
    Le niveau inférieur de description, quand il existe, correspond aux mentions d'actes contenues dans le répertoire. Parmi celles-ci, certaines peuvent y être décrites, de manière plus ou moins détaillée. Pour consulter l'acte proprement dit, il convient de rechercher la cote au niveau des articles (registre ou liasse) des minutes du notaire (cote de type 'MC/ET').
  - Répertoire. 1884, 23 juillet - 1888, 6 octobre, 23 juillet 1884 - 6 octobre 1888; MC/RE/XXXVII/45
    Répertoire des notaires Alexandre Jumel (23 juillet 1884-18 août 1886), Marie-Ludovic Hussenot- Desenonges (18 août 1886- 6 octobre 1888).